臺灣士林地方法院民事判決　　　　　　100年度重訴字第302號
原　　　告　詹正義
被　　　告　天良生物科技企業股份有限公司
法定代理人　紀博文
被　　　告　紀敏忠
共　　　同
訴訟代理人　陳瑞乾
上列當事人間返還停車位等事件，本院於民國100 年10月31日言
詞辯論終結，判決如下：
    主  文
原告之訴及假執行之聲請駁回。
訴訟費用由原告負擔。
    事  實  及  理  由
一原告起訴主張
  (一)原告原為門牌號碼新北市○○區○○路一段282 號1 、2 、
    3 樓及頂樓加蓋房屋、地下室如編號13、14、16、17、23、
    26、27號停車場停車位（以下簡稱系爭停車位）之所有權人
    ，因經營保佰齡股份有限公司（下稱保佰齡公司）而以上開
    房屋（不含停車位部分）向訴外人萬通商業銀行股份有限公
    司（下稱萬通銀行）抵押借款，嗣因無法支付本息而經銀行
    聲請強制執行拍賣，上開房屋雖經拍賣由被告取得，但上開
    停車位及頂樓加蓋部分並未經拍賣。被告向地政機關請求移
    轉登記時竟將停車位部分一併移轉登記為其所有，並出租予
    被告天良生物科技股份有限公司使用（下稱天良公司）。而
    頂樓加蓋部分因係違章建築，未經登記故未有所有權狀，亦
    一併遭被告占用。爰依據民法第179 條不當得利及民法第
    184 條侵權行為法律關係請求被告賠償原告五年內相當於租
    用利益之損失、利息及返還占用之七個停車位。
  (二)被告紀敏忠於94年5 月1 日起無故占用系爭停車位，迄至99
    年8 月31日共計占用51個月。其中前31個月之每一停車位租
    金費用以3,500 元計算，之後20個月以每一停車位4,500 計
    算租金費用。因此，原告自94年5 月1 日起至99年8 月31日
    止共計有63萬元之租金損失，並自94年5 月1 日起至清償日
    止加計百分之五之利息。
  (三)聲明：
    1.被告應將坐落新北市○○區○○路一段282 號地下停車應
      有部分四分之一移轉登記予原告，並將如編號13、14、16
      、17、23、26、27號之停車位之占有返還原告。及頂樓加
      蓋二分之一房屋之應有部分二分之一及占有返還原告。
    2.被告應給付原告1,38萬9,500 元，及自94年5 月1 日起至
      清償日止，按年息百分之五計算之利息。另自起訴狀繕本
      送達翌日起至上開車為返還日止，每月每一停車位給付原
      告4, 500元。
    3.願供擔保請求宣告假執行。
二被告之抗辯
  (一)原告請求返還之系爭停車位係位於新北市○○區○○段669
    建號（即重測前之樟樹灣段2470號、樟樹灣段樟樹灣小段87
    8 號）之中，該建物係供門牌號碼新北市○○路○段278 、
    280 、282 、284 號及280 、282 號2 、3 、5 樓之公共設
    施。原告所主張之門牌號碼大同路一段282 號2 、3 樓房屋
    經本院執行處以88年度執字第14081 號強制執行程序拍賣。
    於拍賣之公告中亦標示「含共同使用部分建號878 」。是原
    告稱其擁有停車位之權利，實為無理。
  (二)系爭282 號6 樓頂樓加蓋部分（即原告所稱之七樓）係282
    號5 樓之所有權人所加蓋，被告並未占有使用該部分。且依
    據原告提出之慶詳工業城委建房屋契約書第15條約定，六樓
    及六樓加蓋部分本屬五樓住戶管理使用，與被告並無關係。
  (三)是原告提起本件起訴為無理由應予駁回。
三法院之判斷
  (一)坐落新北市○○區○○段665 、666 號（重測前為新北市汐
    止區○○○段樟樹灣小段874 、875 建號即門牌號碼新北市
    ○○路○段282 號2 樓、3 樓）及共同使用部分即同段878
    號建物（即原告主張之系爭停車位所在之地下室），原為保
    佰齡公司所有，因訴外人萬通銀行聲請拍賣抵押物而由訴外
    人朱旭均取得等情，業具本院調取88年度執字第14081 號拍
    賣抵押物卷宗（含本院88年度拍字第381 號裁定、他項權利
    證明書、建物謄本、拍賣不動產標示附表、90年4 月19日拍
    賣筆錄、不動產權利移轉證書、）核閱無訛。是原告主張門
    牌號碼新北市○○路○段282 號一、二、三樓原為其所有而
    由被告拍賣取得等情，顯有誤會。新北市○○區○○段665
    、666 建號號建物（即門牌號碼282 號2 、3 樓）則係於91
    年12月27日以買賣原因，登記予被告紀敏忠所有，有建物登
    記謄本在卷可參（本院內湖簡易庭卷宗71、72頁參照）。
  (二)而原告所主張之系爭停車位所在之地下室為新北市○○區○
    ○段669 建號，亦係門牌號碼新北市○○路○段278 、280
    、282 、284 號及280 、282 號2 、3 、5 樓之公共設施，
    亦有該地下室之第一次登記登記簿謄本、建物登記謄本（本
    院卷第35頁）在卷可參。而對照新北市○○區○○段669 建
    號謄本內所記載之主建物資料，其中被告紀敏忠所有之新北
    市○○區○○段665 、666 建號房屋亦為新北市○○區○○
    段669 建號之主建築物之一。是原告所主張之停車位所在之
    地下室，係包含被告紀敏忠所有之系爭665 、666 建號等大
    樓之公共設施，則被告紀敏忠使用該地下室所畫出之停車位
    ，並非無權占有。況原告亦自承其並非新北市○○區○○段
    669 建號之共有人（本院卷第44頁），原告辯稱其主張為該
    停車位之使用權云云。然姑且不論原告是否確實曾就其所主
    張之停車位有使用權，縱然為真，使用權並非物權而屬債權
    ，而被告紀敏忠既為新北市○○區○○段669 建號共有人之
    一，其自有使用地下停車場之權利，原告主張被告等無權占
    有，即屬無據。被告等人既非無權占用系爭停車位，故原告
    復請求返還及給付相當於租金之不當得利，亦非有理。
  (三)另原告所主張之282 號6 樓頂之加蓋部分（即原告所稱之七
    樓）業經門牌號碼新北市○○區○○路一段282 號5 樓之所
    有權人沈錫聰連同5 樓、6 樓加蓋部分出租訴外人露露貨倉
    有限公司使用等情，亦據被告提出新北市○○區○○路一段
    282 號5 樓即建號新北市○○區○○段668 號建物之謄本及
    租賃契約在卷可參。是被告抗辯其並未占有使用282 號6 樓
    頂樓加蓋（即原告所稱之七樓）等語，尚非全然無據。原告
    主張被告占用該部分，應舉證證明之。惟原告並未舉出任何
    證據證明，是姑且不論原告是否就282 號6 樓頂樓加蓋部分
    之所有人，縱然原告為該部分之所有人，但不能證明被告有
    占有使用之事實，則原告請求被告返還282 號6 樓頂樓加蓋
    部分之占有，即非有理。且原告自承系爭282 號6 樓頂樓加
    蓋部分為違章建築，並未進行所有權登記，故該建物之所有
    權並無法移轉，如原告確實為該頂樓加蓋之原始出資建造者
    ，而取得所有權，因該建物之所有權未登記故亦無法移轉，
    他人亦無從取得該建物之所有權應有部分，故原告請求被告
    返還新北市○○區○○路一段282 號6 樓頂樓加蓋部分之還
    所有權，亦屬無據。
  (四)綜上所述，本件原告之起訴為無理由，不能准許，應予以駁
    回。原告受敗訴判決，其假執行之聲請即失所依據，應併予
    駁回。
四本件事證已臻明確，兩造其餘攻擊防禦方法及其他未經援用之
  證據，經斟酌上無礙於本院前述之認定，無一一論究之必要。
五訴訟費用負擔之依據：民事訴訟法第78條。
中    華    民    國   100    年    11    月    18    日
                  民事第一庭  法  官  黃珮禎
以上正本證明與原本無異。
如對本判決上訴，應於判決送達後20日內向本院提出上訴狀，如
委任律師提起上訴者，應一併繳納上訴審裁判費。
中    華    民    國   100    年    11    月    18    日
                              書記官  陳韻如